en: Feed system: Automatic; Manual; Other
sk-SK: Systém podávania: Automatický; Manuálny; Iné
de: Zuführsystem: Automatisch; Manuell; Sonstiges
it: Sistema di alimentazione: Automatico; Manuale; Altro
el: Σύστημα τροφοδοσίας: Αυτόματο; Χειροκίνητο; Άλλο
da: Fodersystem: Automatisk; Manuel; Andet
nb: Fôrsystem: Automatisk; Manuell; Annet
fr: Système d’extraction: Automatique; Manuel; Autre
th: ระบบให้อาหาร: อัตโนมัติ; มือเข็น; อื่นๆ
hr-HR: Sustav ulaganja papira: Automatski; Ručni; Ostalo
lt-LT: Tiekimo sistema: Automatinė; Rankinė; Kita
vi: Hệ thống nguồn cấp: Số tự động; Xe lăn thủ công; Khác
ro-RO: Sistem de alimentare: Automat; Manual; Altele
sv: Matningssystem: Automatisk; Manuell; Övrigt
ja: フィードシステム: オートマチック; 手動; その他
zh-TW: 進料器系統: 自動; 手動; 其他
cs: Systém podávání: Automatický; Ruční; Jiné
nl: Voedingssysteem: Automatisch; Handmatig; Andere
pt-BR: Sistema de alimentação: Automática; Manual; Outro
bg-BG: Система за захранване: Автоматична; Ръчна; Други
pt-PT: Sistema de feed: Automático; Manual; Outro
sl-SI: Sistem podajanja: Samodejno; Ročno; Drugo
es: Sistema de alimentación: Automático; Manual; Otros
pl: Układ podajnika: Automatyczny; Ręczny; Inne
zh-CN: 进给系统: 自动的; 手动; 其他
fi: Syöttöjärjestelmä: Automaattinen; Manuaalinen; Muu
ko: 급지 시스템: 자동; 수동; 기타
hu: Adagolási rendszer: Automatikus; Manuális; Egyéb
tr: Besleme Sistemi: Otomatik; Manuel; Diğer
ru: Система подачи бумаги: Автоматический; Ручной; Другой